# 请教陈版，关于预存土地复垦费的会计处理

提问人：623336408 时间：2017-04-03 15:53:49
陈版，企业取得工业用地向政府预存的土地复垦费用是否需要作为资产单独核算？ 复垦费类似于固定资产弃置费用需资本化，但预计费用负债是与预存复垦费抵消还是分别核算，有点搞不清楚。
第一种方式： 1 、借：其他应收款－预存复垦费 2 、借：无形资产－土地 贷：银行存款
贷：预计负债－土地复垦费用
第二种方式：预存土地复垦费时直接入无形资产 1 、借：无形资产－土地
贷：银行存款 相关文件：土地复垦条例 第十五条 土地复垦义务人应当将土地复垦费用列入生产成本 或者建设项目总投资。
土地复垦条例实施办法 第十六条 土地复垦义务人应当按照条例第十五条规定的要求，与损毁土地所在地县级国土资源主管部门在双方约定的银行建立土地复垦费用专门账户，按照土地复垦方案确定的资金数额，在土地复垦费用专门账户中足额预存土地复垦费用。 预存的土地复垦费用遵循“土地复垦义务人所有，国土资源主管部门监管，专户储存专款使用”的原则。 土地复垦条例实施办法第二十一条 土地复垦义务人应当按照土地复垦方案确定的工作计划和土地复垦费用使用计划，向损毁土地所在地县级国土资源主管部门申请出具土地复垦费用支取通知书。县级国土资源主管部门应当在七日内出具土地复垦费用支取通知书。 土地复垦义务人凭土地复垦费用支取通知书，从土地复垦费用专门账户中支取土地复垦费用，专项用于土地复垦。

回答人：chenyiwei
此处的土地复垦费一般不代表今后土地使用权到期后对该土地的治理恢复义务，更可能是政府以“土地复垦”名义向企业收取的行政性收费。此时因为该项收费与取得土地相关，故直接计入无形资产价值。 如果确实在项目结束后，企业需要承担将该地块进行治理、环境恢复的义务，则按或有事项准则中对弃置费用的规定进行会计处理，按预计到期后需承担的环境治理恢复义务金额的折现值确认为预计负债并相应增加土地使用权原值。此时预存的土地复垦费可以作为确定该负债金额的参考标准。此类预存款如果不能随意动用，则属于被冻结的存款，应列作“其他非流动资产”。

提问人：呼叫帮助 时间：2017-12-04 14:31:40
我的理解如下，不知是否准确？ 预存的土地复垦费用遵循“土地复垦义务人所有，国土资源主管部门监管，专户储存专款使用”的原则。发生的费用应当将土地复垦费用列入生产成本或者建设项目总投资。此类预存款如果不能随意动用，则属于被冻结的存款，应列作“其他非流动资产”。 如果是政府以“土地复垦”名义向企业收取的行政性收费，则政府应当开具相关票据，该项收费与取得土地相关，故直接计入无形资产价值。

回答人：chenyiwei
也可以这样理解。

提问人：呼叫帮助 时间：2017-12-18 17:07:56
有一矿山，因早年政府没有管理，村民个人可以出钱雇人自己挖矿，取得的矿产出卖后收入归自己所有。 2004 年，当地政府为了招商引资，将该矿山的开采权以优惠价格转给A企业，但是A企业因自身原因，前期将该矿山的开采外包给其他个人，每年收取管理费（或者提成费）。 2012 年时，公司打算自己开采，但是在转让开采权之前的矿洞所有者要求公司补偿其相关费用，因此在 2013 年A公司与当地资源开发秩序领导小组签订合同，A公司向当地资源开发秩序领导小组支付 2000 万元，由当地资源开发秩序领导小组向那些矿洞所有人进行补偿，同时当地资源开发秩序领导小组负责处置好该赔偿，保证A公司以后顺利开采。 按照合同， 2000 万的包含内容为： 原矿洞内的设施、杆线、占地补偿，当地资源开发秩序领导小组对矿区道路的修复以及保证A公司顺利开采安置村民的费用当地资源开发秩序领导小组给A公司开具的收据为矿山整合费用，现A公司已支付该部分费用，请问该部分费用该如何入账？如果如长期待摊费用的话该如何摊销？ chenyiwei回复， 如果从本案例的具体情况看，向原矿洞所有者支付补偿是完成整合，保证A公司日后顺利开采所必需的，则可以考虑将其计入采矿权价值或者矿区建设成本中，日后作为无形资产成本的一部分摊销，或者作为固定资产的一部分折旧。鉴于前期A公司已将采矿权入账，个人理解计入矿区建设支出，计入相关固定资产成本（或单列为长期待摊费用）
更合适。 陈版这个费用财务处理与土地复垦费的会计处理是否差不多？

回答人：chenyiwei
不同。主要是与开采活动的关系方面存在差异。